# 专项用途资金现金流量表判断

提问人：陈 小霖 32 时间：2021-08-30 08:05:06
陈版主和各位老师好，根据之前论坛里的帖子了解到对由银行监管的具有专项用途的资金，我们倾向于在资产负债表日将期末余额放在现金及现金等价物中披露（现金及现金等价物中受限部分）。理由是银行的监管是合规性监管，企业在专项用途范围内仍具有较大的自主支配权。
我的问题是这部分期末余额可以全部放在现金及现金等价物中披露吗？比如农名工工资账户只能用于支付农民工工资，期末余额有 100 万，是可以全部放入现金及等价物中披露还是需要分出截止 1231 应付工资 30 万，这 30 万在现金及等价物中披露，剩余的 70 万不放在现金及等价物中披露（这70 万在 1231 时点是否被认为暂时无法支取用于对外支付？因此不放在现金及其等价物中）。
同样的问题也适用于环境保护专项资金等账户披露。企业可以动用资金用于环境保护，在规定用途内有自主支配权，是否可以全额放在现金等价物中披露，还是需要分出截止 1231 可以列支的环境保护支出，这部分余额在现金及现金等价物中披露，剩余不放。
还请陈版主和各位老师给与一些指导。

回答人：chenyiwei
这类款项一般是可以全部作为现金及现金等价物。但是，如果所限定的用途是企业日常经营以外的非常规用途，预计在近期内不会有该类支出发生的（如矿山企业的环境治理恢复专户存款），则不应作为现金及现金等价物。